【裁判字號】    99,中簡上,277
【裁判日期】    990531
【裁判案由】    詐欺
【裁判全文】
臺灣臺中地方法院刑事判決           99年度中簡上字第277號
上  訴  人  臺灣臺中地方法院檢察署檢察官
被      告  丙○○
上列上訴人因詐欺案件，不服本院臺中簡易庭99年度中簡字第15
8號中華民國99年1月29日第一審簡易判決（聲請案號：98年度偵
字第24705號），提起上訴，本院判決如下：
    主    文
上訴駁回。
丙○○緩刑貳年。
    犯罪事實及理由
一、本案經本院合議庭審理結果，認第一審刑事簡易判決認事用
    法及量刑均無不當，應予維持，除增列被告丙○○於本院準
    備程序、審理時認罪之自白為證據外，其餘均引用如附件所
    示之第一審刑事簡易判決書記載之犯罪事實、證據及理由。
二、上訴人依告訴人乙○○之請求提起本案上訴意旨略以：被告
    丙○○迄今未與告訴人乙○○和解，原審量刑被告拘役50日
    ，顯然過輕等情。惟按量刑之輕重，係事實審法院得依職權
    自由裁量之事項，茍已斟酌刑法第57條各款所列情狀而未逾
    越法定刑度，則不得遽指為違法；又刑罰之量定屬法院自由
    裁量之職權行使，但仍應審酌刑法第57條所列各款事由及一
    切情狀，為酌量輕重之標準，並非漫無限制，在同一犯罪事
    實與情節，如別無其他加重或減輕之原因，下級法院量定之
    刑，亦無過重或失輕之不當情形，則上級法院對於下級法院
    之職權行使，原則上應予尊重；本案原審已審酌被告之素行
    尚佳，其明知所提供之金融機構帳戶資料將有可能遭人供做
    詐欺取財之工具，仍將其所申辦之系爭帳戶資料交付告知真
    實姓名年籍均不詳之不法份子使用，非惟幫助詐騙者遂行詐
    財目的，同時使詐欺者得以隱匿其真實身分，減少遭查獲之
    風險，愈使其肆無忌憚，助長犯罪之猖獗，破壞社會秩序，
    告訴人因遭詐騙而匯入被告帳戶內之金額尚非至鉅，且並無
    證據證明被告因帳戶資料之提供而實際獲取利益，暨其犯後
    未能坦認犯罪，缺乏對自己罪行悔悟之意等情形，而於法定
    刑度內量處被告拘役50日，並諭知易科罰金之折算標準，尚
    無違罪刑相當原則，上訴人前開上訴聲明並未具體指摘原審
    科刑判決有何違法或不當之處，其上訴為無理由，應予駁回
    。
三、末查，被告未曾因故意犯罪受有期徒刑以上刑之宣告，有臺
    灣高等法院被告前案紀錄表在卷足憑，姑念被告因一時失慮
    致為本案犯行，且犯後業與告訴人成立和解，賠償新臺幣29
    , 9 83元，且告訴人亦表示不予追究及同意本院給予被告緩
    刑之宣告，此有和解書1份附卷可稽(見本院卷頁18) ，足見
    告訴人有寬宥被告之意，而被告終於本院審訊時陳明願意認
    罪之意(見本院卷頁30反、38反)，已見有悔悟之心，故認被
    告經此偵、審程序之教訓及刑之諭知，當知所警惕，信無再
    犯之虞，本院認其所宣告之刑以暫不執行為適當，爰併宣告
    緩刑2年，以勵自新。
據上論斷，應依刑事訴訟法第455條之1第3項、第373條、第368
條，刑法第74條第1項第1款，判決如主文。
本案經檢察官甲○○到庭執行職務。
中    華    民    國    99    年    5    月    31    日
          刑事第三庭     審判長法  官  周瑞芬
                               法  官  陳思成
                               法  官  楊曉惠
以上正本證明與原本無異。
本件不得上訴。
                               書記官  謝明倫
中    華    民    國    99    年    5    月    31    日

司法院資訊處製作；財團法人民間司法改革基金會備份。
